臺灣高等法院刑事判決　　　　　　　　 94年度上訴字第117號
上　訴　人
即　被　告　甲○○
選任辯護人　李秋銘律師
　　　　　　黃金亮律師
上列上訴人因貪污治罪條例案件，不服臺灣宜蘭地方法院93年度
訴字第142號，中華民國93年12月7日第一審判決（起訴案號：臺
灣宜蘭地方法院檢察署92年度偵字第2224號），提起上訴，本院
判決如下：
    主  文
原判決撤銷。
甲○○依據法令從事公務之人員，對於主管之事務，明知違背法
令，直接圖其他私人不法利益，因而獲得利益，處有期徒刑壹年
陸月，褫奪公權貳年。緩刑年。
    事  實
一、甲○○原係宜蘭縣頭城鎮竹安國民小學（以下簡稱「竹安國
    小」）教師兼總務主任，辦理學校對外採購業務，為依據法
    令從事公務之人員。甲○○明知公務員執行職務時，遇有涉
    及本身或其家族之利害事件，應行迴避；且機關承辦採購人
    員、監辦採購人員對於與採購有關之事項，涉及本人、配偶
    、3親等以內血親或姻親，或同財共居親屬之利益時，應行
    迴避，竟未遵守前揭規定，為使其母乙○○獲得不法利益，
    仍基於行使使公務員登載不實及對於主管事務直接圖乙○○
    私人不法利益之犯意，於民國89年間負責辦理「88年度小班
    教學精神計畫」時，先與學校不知情之庶務羅名涵向「鏘遠
    行有限公司」（以下簡稱「鏘遠行」）訂購公佈欄1個（價
    額新臺幣（下同）5,500元）、學生字典100本（每本171元
    ）、切割墊32塊（每塊192元）、Ａ3印表機1部（價額14,40
    0元）、ＣＡＩ電腦教學軟體共8套（價額共計5,600元），
    價額共計49,244元，但於「鏘遠行」尚未交貨之際，即於89
    年9月10日因經費報銷時間緊急，遂去電要求「鏘遠行」之
    會計兼股東林應治與實際負責人丙○○先行開立上開金額之
    統一發票3張，丙○○因此開立金額分別為20,000元、5,500
    元及23,744元之統一發票3張交付甲○○，甲○○旋即將上
    開3張統一發票交付不知情之採購業務經手人郭滿足及羅名
    涵，使郭滿足及羅名涵得以將採購事項接續填載於3張「宜
    蘭縣頭城鎮竹安國民小學黏貼憑證單」上，先行完成報銷手
    續，旋於89年10月1日完成請款手續，惟丙○○於89年9月2
    0日將該校採購物品送至竹安國小時，甲○○竟以採購價格
    過高為由拒絕收貨，僅點收Ａ3印表機1部，而另向「明華書
    局」訂購公佈欄1個；再向「精美圖書文具行」採購ＣＡＩ
    電腦教學軟體共8套（價額共計5,600元）；剩餘之學生字典
    100本本及切割墊32塊，則向乙○○所經營之「東昇書局」
    採購，乙○○則向「世一文化事業股份有限公司」以每本11
    1元之價格訂購學生字典後，再以每本176元售予竹安國小，
    而切割墊亦以每塊156元之價額向不詳廠商進貨後，再以每
    塊192元之價格售予竹安國小，致乙○○因此獲得4,964元之
    不法利益。嗣「鏘遠行」於89年10月1日領取前揭款項後，
    甲○○即要求「鏘遠行」應將領取之採購款項交付予伊，故
    林應治將其所領取之49,244元扣除已交付之Ａ3印表機1部（
    價額14,400元），又扣除總額8%之統一發票稅金2,788元後
    ，將餘款32,056元交付丙○○欲轉交甲○○。然於89年10月
     9日丙○○攜餘款至竹安國小之際，因甲○○請假，丙○○
    將餘款交付予竹安國小出納林芬蘭，竹安國小始知上情。
二、案經法務部調查局宜蘭縣調查站移送臺灣宜蘭地方法院檢察
    署檢察官偵查起訴。
    理  由
一、訊據被告甲○○固不否認原為竹安國小教師兼總務主任，於
    89年9月間向「鏘遠行」訂購小班教學計畫教具公佈欄1個、
    學生字典100本、切割墊32塊、Ａ3 印表機1 部、ＣＡＩ電
    腦教學軟體共8套後，僅點交Ａ3 印表機1 部，但向「鏘遠
    行」取得金額共計49,244元之統一發票3 張後，隨即另向「
    明華書局」訂購公佈欄1個，再向「精美圖書文具行」採購
    ＣＡＩ電腦教學軟體共8套，又向其母乙○○經營之「東昇
    書局」採購學生字典100本及切割墊32塊，再以前揭「鏘遠
    行」開立之3張統一發票向竹安國小報銷核發專案款項，惟
    矢口否認有何圖利或行使使公務員登載不實之犯行，辯稱：
    本案係因宜蘭縣政府希望縣內學校提昇小班教學績效，故要
    求該校於89年9月15日前完成小班教學教具、設備之採購及
    驗收，宜蘭縣政府之函文於89年8月10日送至竹安國小，該
    校教務主任施智文於89年8月12日擬搞，但遲至8月28日始會
    簽於伊，校長簽准如擬時已為89年8月30日，距離要求驗收
    完成日期僅剩半月，因當時適逢開學，學校業務繁忙，故學
    校教師遲至89年9月10日就採購內容始定案，定案後伊即與
    羅名涵到處訪價，最後選定向「鏘遠行」購買，「鏘遠行」
    並表示可於1週內出貨，故依要求該行先行開立發票以備請
    款事宜。伊訂貨之初真意確實係要向「鏘遠行」採購，但因
    「鏘遠行」未能如期交貨，伊不得已才委請母親乙○○向「
    世一文化事業股份有限公司」代訂學生字典及切割墊，「世
    一文化事業股份有限公司」出貨單上所載之出貨日期，係於
    89年9月19日，是在「鏘遠行」同意交貨之1週後，且於出貨
    單上載明「急件」，足證當時伊係因為無法如期交貨才央請
    母親代訂，並非於開立發票之初即有不向「鏘遠行」採購之
    意。「鏘遠行」送貨之初，僅送來1部Ａ3印表機，其餘物品
    根本未送至學校，證人丙○○稱伊表示物品價錢太高而拒收
    云云，實係其已開立統一發票，唯恐節外生枝，而為之證詞
    ，不足採信。另採購物品中之公佈欄，因為「鏘遠行」並未
    丈量施作，故伊央請就近之「明華書局」人員吳文益前來丈
    量，顯見「鏘遠行」確有無法依限交貨之情形。又「鏘遠行
    」扣案之流水帳中關於竹安國小部分，僅有自90年4月間起
    之流水帳，但觀諸帳簿中其他學校，亦有89年間之流水帳，
    何以並無竹安國小之採購紀錄，顯見林應治、丙○○所稱曾
    交付採購物品遭伊拒收云云，不足採信。伊均係以向「鏘遠
    行」購買之同一價格向其他書局購買採購物品，甚或訂購公
    佈欄時，價格較「鏘遠行」所提出之價格為高，但伊仍予訂
    製，確實係因時間緊迫。況伊退還「鏘遠行」交付統一發票
    8%之稅金，較一般營業稅5%為高，顯見伊並未從中獲利。伊
    雖係前往採購之人，但於採購後申請付款之黏貼憑證單係由
    羅名涵及郭滿足辦理，且經校長核示在案，斯時由於「鏘遠
    行」並未逾限交貨，伊亦尚未向其他廠商採購，當時並無任
    何不實情形，伊並無行使使公務員登載不實之犯行。又苟伊
    有圖利母親乙○○之故意，應可於宜蘭縣政府所定期限前即
    委由乙○○先行採購，無須於期限之後再以急件辦理，或可
    請「世一文化事業股份有限公司」將字典送至乙○○處，再
    由伊前去拿取，以防他人查知字典來源，不需請該公司直接
    將字典送至竹安國小而留下不利證據，伊如欲圖母親乙○○
    之不法利益，應可將全部物品向乙○○採購。又如認伊為有
    圖利之意，何以就其餘公佈欄、ＣＩＡ電腦教學軟體部分，
    亦未自鏘遠行取得貨品，卻未認為有圖利他人之犯行？至雖
    公務人員服務法第17條及政府採購法第15條第2項均有規定
    親屬間之採購需迴避，然主觀上仍須認定伊有圖利之意思，
    苟無圖利之意思，僅係是否受到行政處分之問題，並非即有
    貪瀆罪嫌。況竹安國小亦函覆稱伊擔任總務主任期間並未向
    「東昇書局」或「偉業書局」採購之情形，益證伊並無圖利
    母親乙○○之犯行云云。經查：
（一）被告甲○○原係竹安國小教師兼總務主任，於89年間負責
      辦理「88年度小班教學精神計畫」，原與學校庶務羅名涵
      向「鏘遠行」訂購公佈欄1個、學生字典100 本、切割墊
      32塊、Ａ3印表機1部、ＣＡＩ電腦教學軟體共8套，價額
      共計49,244元，但被告甲○○於89年9月20日「鏘遠行」
      交貨時僅點收Ａ3印表機1部，而另向「明華書局」訂購公
      佈欄1個；再向「精美圖書文具行」採購ＣＡＩ電腦教學
      軟體共8套；再向其母乙○○經營之「東昇書局」採購剩
      餘之學生字典100本及切割墊32塊，乙○○則向「世一文
      化事業股份有限公司」以每本110元之價格訂購學生字典
      後，再以每本176元售予竹安國小，而切割墊則向不詳廠
      商亦以每塊156元之價額進貨後，再以每塊192元之價格售
      予竹安國小，被告甲○○並於89年10月1日「鏘遠行」領
      取本案採購款項共計49,244元後，要求林應治將該筆款項
      交付予伊，故林應治即將所領取之49,244元扣除已交付之
      Ａ3印表機1部之價金，又扣除總額8%之統一發票稅金2,78
      8元後，將餘款32,056元交付丙○○欲轉交被告甲○○，
      然因被告甲○○當時請假，故丙○○將餘款交付予竹安國
      小出納林芬蘭等情，業據被告甲○○於偵查及原審審理中
      均供認不諱，並經證人乙○○、施智文、郭滿足、黃國鏘
      、「明華書局」負責人吳林美色、「世一文化事業股份有
      限公司」人員劉雅群於調查局詢問或偵查中，及證人即「
      明華書局」人員吳文益、羅名涵、丙○○、林應治及林芬
      蘭於偵查或原審審理中均證述屬實，且有上開估價單3紙
      （調查局卷第6至7頁）、支出傳票1紙（調查局卷第46頁
      ）、竹安國小財產分類明細（印表機）1紙（調查局卷第
      54頁）、簽呈1紙（調查局卷第68頁）、竹安國小小班教
      學經費核銷明細1份（調查局卷第75至131頁）及竹安國小
      小班教學驗收紀錄1份（偵卷第61至71頁）存卷可稽。
（二）被告甲○○雖辯稱本件係因「鏘遠行」未能如期交貨，而
      宜蘭縣政府小班教學計畫驗收之時間緊迫，方向其母採購
      學生字典及切割墊云云。然證人丙○○於偵查中即結證稱
      ：「我把文具送到竹安國小，除了印表機甲○○有收下，
      其他的都沒有收，甲○○事後來有說東西沒有送，要求退
      錢」、「甲○○主任說有比較便宜的價格可以買到，但是
      是誰簽收印表機不記得」等語（見偵查卷第16頁、94頁）
      ；復於原審審理中結證略稱：被告甲○○說要先核銷，故
      渠帶發票過去開完後交給被告甲○○，開票之後2、3星期
      ，第1次渠送印表機過去，第2 次送字典，印表機、切割
      墊跟字典是分開送的，當時被告甲○○說東西太貴了等語
      （見原審第19、21、22頁）。雖證人丙○○於原審審理中
      對於相關細節證詞與偵查中略有出入，然本案案發至今已
      近4年，證人記憶模糊實屬常情，惟證人丙○○就被告甲○○於交貨當時係表示物品價格過高一節，前後供述相符
      。另證人林應治於偵查中亦結證稱：「甲○○來我店中說
      要先給他估價單，並和我說可以開始訂貨，後來我們依照
      甲○○的要求有先開發票給他，但是丙○○送東西到學校
      時甲○○說我們的東西價格太高，不和我們買了」等語（
      見偵查卷第15 頁）；並於原審審理中結證略稱：約在開
      發票後2、3 個禮拜，丙○○就送貨過去，因為印表機先
      到，所以先送印表機，字典、切割墊及電腦教學軟體後送
      ，丙○○回來有說竹安國小急著催貨，部分細節因為頭腦
      不好記不清楚等語（見原審卷第7、10、11頁），核與證
      人丙○○所言大致相符，堪信被告甲○○係於收受發票後
      以採購物品價格過高為由拒絕點收採購物品。雖被告甲○○以曾央請明華書局之吳文益至竹安國小丈量公佈欄尺寸
      ，復以「世一文化事業股份有限公司」出貨單上所載之出
      貨日期，係於89年9月19日，是在「鏘遠行」同意交貨之
      1週後，且於出貨單上載明「急件」，足證當時係因「鏘
      遠行」為無法如期交貨才向其他書局採購云云。然證人吳
      文益於原審審理中結證稱：「尺寸是被告告訴我的，我將
      規格告訴廠商，再報價給被告」、「那個東西本來有會有
      時間，被告有問我一個時間，我沒有辦法確定，我打電話
      問製作的人，製作的人說可以，我才告訴被告說可以開始
      製作」等語（見原審卷第30頁），足證製作公佈欄本即需
      要時間，且公佈欄尺寸亦非證人吳文益至現場丈量，「鏘
      遠行」並非遲延交付公佈欄。又被告甲○○自承宜蘭縣政
      府小班教學計畫驗收時間為89年9月15日，縱「世一文化
      事業股份有限公司」於89年9月19日交貨，亦在宜蘭縣政
      府驗收時間之後，此與「鏘遠行」於89年9月20日交貨時
      間僅有1日差距，足見被告甲○○並非因「鏘遠行」未如
      期交貨始向其他人採購，被告甲○○辯稱因時間急迫乃向
      其他書局採購云云，顯為卸責之詞，不足採信。至被告甲○○所辯「鏘遠行」扣案之流水帳中關於竹安國小部分，
      僅有自90年4月間起之流水帳，89年間之流水帳並無紀錄
      部分，因「鏘遠行」最終並未交貨予竹安國小，並且退還
      已支領之款項，則此部分於流水帳中未予記載，亦屬常情
      ，並不得反證證人林應治及丙○○從未交貨予竹安國小。
（三）被告甲○○於「鏘遠行」尚未交貨之前，即於89年9月10
      日以經費報銷時間緊急為由，要求「鏘遠行」之林應治與
      丙○○先行開立上開金額之統一發票3張，丙○○因此開
      立金額分別為20,000元、5,500元及23,744元之統一發票3
      張交付被告甲○○，被告甲○○旋即上開3張統一發票交
      付不知情之採購業務經手人郭滿足及羅名涵，使郭滿足及
      羅名涵將此採購事項接續填載於3張「宜蘭縣頭城鎮竹安
      國民小學黏貼憑證單」上，完成請款手續，而支付「鏘遠
      行」採購款項共計49,244元等情，亦據被告甲○○於調查
      局詢問、偵查及原審審理中均供承不諱，並經證人林應治
      、丙○○、郭滿足、羅名涵及施智文於調查局詢問、偵查
      或原審審理中均供承在卷，且有該「宜蘭縣頭城鎮竹安國
      民小學黏貼憑證單」3紙（調查局卷第18至29頁）存卷可
      憑。然據證人羅名涵於原審結證：沒有規定一定收取貨品
      才能核銷，縣政府不管是否收到訂貨，只看單據核銷，是
      以發票所載日期認定是否在期限前完成採購等語（原審卷
      第135、138頁），並有上揭3紙發票分別載明「89年9月14
      日」、「89年9月14日」、「89年9月15日」供核，堪認羅
      名涵所證尚屬無訛，若是，則上揭採購所須經費實已完成
      報銷手續，當無如被告所言縣政府驗收時間緊迫之問題，
      益見此部分所辯，殊難採信。至辯護人請求詰問證人丙○○向何處進貨，及詰問證人乙○○是否出於幫忙被告之意
      等，雖證人丙○○於本院表示忘記何處進貨，乙○○表示
      係幫忙被告，然此均與上開認定不生影響。
（四）又被告甲○○辯稱：伊如欲圖母親乙○○之不法利益，應
      可將全部物品向乙○○採購，且何以就其餘公佈欄、ＣＩ
      Ａ電腦教學軟體部分，亦未自鏘遠行取得貨品，卻未認為
      有圖利他人之犯行，而原審函詢竹安國小該校自88年8月
      1日起至89年9 月間被告甲○○擔任總務主任期間是否曾
      向「東昇書局」或「偉業書局」訂購書籍，該校函覆稱並
      未有訂購書籍之情形，有該校93年7月9日小總字第093000
      1148號函1紙存卷可稽，足認伊主觀上並無圖利其母親乙○○之意云云。然是否是全部物品均向證人乙○○採購，
      亦應視乙○○是否經銷該種採購物品。而被告甲○○將其
      餘公佈欄、ＣＩＡ電腦教學軟體等項其他書局採購部分，
      其採購金額並無價差，且原審函詢竹安國小該校10萬元以
      下之採購是否需3家廠商比價一節，該校函覆稱：「一、
      依據中央機關未達公告金額採購招標辦法第2條之規定採
      購金額逾公告金額10 之1 者，以取得3 家以上廠商之書
      面報價或企畫書。二、本案自88年4月28日以後當依中央
      機關未達採購金額採購招標辦法之規定，採購金額在10萬
      元以下者，得免取得3家不同廠商之估價單」，有該校93
      年10月14日竹小總字第0930001799號函1紙存卷可參，則
      被告甲○○此部分之採購，並未違背採購法令之規定。又
      原審依職權函詢宜蘭縣政府有關其於89年1月6日函宜蘭縣
      頭城鎮竹安國小撥付教育部補助辦理『88年度小班教學精
      神計畫』作業經費時，有無特別之採購規定，宜蘭縣政府
      函覆稱：「二、經查該案經教育部88年10月1日台（88）
      國字第88125232號函及本府89年1月6日89府教學字第1712
      號函核定各校小班教學精神計畫經費，並未特別請各校應
      如何辦理採購事宜，惟依『政府採購法』第2章招標專章
      第18條至第44條規定已針對招標工作有明確之規範，各校
      應依上開規定辦理，另迴避條款部分，在『公職人員利益
      衝突迴避法』實施之前，各校亦應依『政府採購法』第15
      條及『公務員服務法』第17條相關規定辦理，此有該府93
      年10月22日府教學字第0930121231號函1件在卷供憑。被
      告甲○○身為國小教師兼總務主任，長期經辦採購業務，
      當應知悉機關承辦採購人員、監辦採購人員對於與採購有
      關之事項，涉及本人、配偶、3親等以內血親或姻親，或
      同財共居親屬之利益時，應行迴避之規定，竟仍以迂迴之
      方法取得「鏘遠行」之統一發票後再向其母乙○○採購物
      品，乙○○並因此獲得利差，顯見主觀上確有圖利之犯意
      ，且已該當於貪污治罪條例之構成要件，並非僅以行政懲
      處即可處理，被告甲○○實難以時間緊迫，或利得甚微，
      即認其主觀上無圖利之犯意。是綜上所述，本件事證明確
      ，被告甲○○犯行洵堪認定，應予依法論科。
二、按85年10月23日總統修正公布之貪污治罪條例第6條第1 項
    第4款規定：「有下列行為之一者，處5 年以上有期徒刑，
    得併科新臺幣3千萬元以下罰金：四、對於主管或監督之事
    務，直接或間接圖私人不法之利益者」，而於90年11月7日
    總統修正公布第6條第1項第4款規定為：「有下列行為之一
    者，處5年以上有期徒刑，得併科新臺幣3 千萬元以下罰金
    ：四、對於主管或監督之事務，明知違背法令，直接或間接
    圖自己或其他私人不法利益，因而獲得利益者」，比較新舊
    法，其法定刑均相同，惟修正後之第6條第1 項第4 款對於
    直接或間接圖利罪，以「明知違背法令」及「因而獲得利益
    」為構成要件，其條件較修正前嚴格，自應適用裁判時法律
    處斷。茲查，被告甲○○原係竹安國小教師兼總務主任，辦
    理學校對外採購業務，為依據法令從事公務之人員，對於主
    管之採購業務，明知違背法令，直接圖私人不法之利益，因
    而獲得利益，核其所為，係犯修正後貪污治罪條例第6條第1
    項第4款之對於主管事務直接圖利罪。公訴意旨認被告甲○○係犯貪污治罪條例第5條第1項第2款之利用職務詐取財物
    罪，尚有未洽，起訴法條應予變更。被告甲○○犯貪污治罪
    條例第6條第1項第4款之罪，情節輕微，而所得財物在5萬元
    以下，爰依貪污治罪條例第12條第1項減輕其刑。再因被告
    甲○○因一時貪念，致罹刑章，而所得財物甚微，情輕法重
    ，顯堪憫恕，雖宣告法定最低本刑，猶嫌過重，爰依刑法第
    59條之規定減輕其刑，並遞減之。
三、原審據以論罪科刑固非無見，惟被告自鏘遠行取得之金額已
    扣除8%（即2,788元）稅額後，始將應支付乙○○之價款交
    付，故實際僅圖利乙○○4,964元，原判決誤認為為7,752元
    ，尚有誤會。又被告為核銷提前取得發票，並不發生使登載
    不實之問題（詳如后述），原判決認被告尚構成使公務員登
    載不實罪，亦有未洽，被告上訴意旨猶執陳詞否認犯罪，雖
    無足取，但原判決既有可議，仍應由本院將之撤銷改判。爰
    審酌被告甲○○身為國小教師兼總務主任，負責學校教學用
    品採購業務，竟不思清廉自持，作為表率，而以職務上之便
    貪圖小利，顯不足取，惟其利得甚微，並斟酌其素行尚佳、
    及犯罪之動機、目的、手段與犯罪後之態度等一切情狀，量
    處如主文第二項所示之刑，並依貪污治罪條例條例第17條、
    刑法第37條第2項規定宣告褫奪公權2年，以資懲儆。末查，
    被告甲○○前未曾受有期徒刑以上刑之宣告，有卷附本院被
    告全國前案紀錄表可按，其因一時貪圖慾便，短於思慮，致
    涉犯本件犯行，且其有正當職業，其為母親圖利，並於偵查
    及審理中坦承部分犯罪事實，又所圖利益甚微，經此偵審起
    訴，應知所警惕，而無再犯之虞，是本院認為對其前開宣告
    之刑以暫不執行為適當，爰併予宣告緩刑3年，以啟自新。
四、按貪污治罪條例第10條所定應予追繳沒收或發還被害人之財
    物，以實施犯罪行為者自己或其共犯所得為限，其無所得或
    已發還者，自無從再為追繳或發還之諭知，最高法院69年臺
    上字第820號判例及91年臺上字第2336號判決可資參照。本
    件乙○○因被告甲○○之圖利行為獲取4,964元之利益，並
    非實施犯罪之被告甲○○所得，被告甲○○既無所得，自無
    從為追繳或發還之諭知。至扣案之「鏘遠行」所有帳本、日
    記本、訂購單、估價單及代購單等物（見偵查卷第10、11頁
    扣押物清單），因非被告甲○○所有，亦與本案無涉，爰不
    併予宣告沒收。
五、至公訴意旨略以：被告甲○○明知並未向「鏘遠行」訂購公
    佈欄1個、切割墊32塊、學生字典200本ＣＡＩ電腦教學軟體
    8 套等物，仍向「鏘遠行」佯稱欲採購該等物品，使「鏘遠
    行」誤以為被告甲○○確有交易之意，而陷於錯誤，因此開
    立金額分別為20,000元、5,500元及23,744元之統一發票3張
    交付被告甲○○，使被告甲○○獲得「鏘遠行」開立之3張
    統一發票，因認被告甲○○此部分涉犯刑法第339條第1項之
    詐欺罪嫌。另被告甲○○明知事實上並未向「鏘遠行」採購
    ，仍以「鏘遠行」開立之統一發票3張交付不知情之採購業
    務經手人郭滿足及羅名涵，使郭滿足及羅名涵將此採購事項
    分別填載於3張「宜蘭縣頭城鎮竹安國民小學黏貼憑證單」
    上，完成請款手續，因認被告此部分涉犯刑法第213條之公
    文書登載不實罪嫌等語。然查，竹安國小本即欲採購小班教
    學計畫之教材，而「鏘遠行」開立統一發票3張係為竹安國
    小支付上開款項之證明，竹安國小並未陷於錯誤。被告甲○○之真意並非為詐取該3張統一發票，而係欲以該3張統一發
    票向竹安國小核銷經費，並無為自己不法所有之主觀犯意。
    又據證人羅名涵上開證述，縣政府只要求單據核銷，被告在
    期限前先以發票完成核銷手續，而在限期後亦陸續完成採購
    程序亦如前述，則其先前取得發票並據此發票為憑證核銷，
    無論自己或交由羅名涵報請核銷，其主觀上應無不實登載之
    故意甚明，此外，尚無積極證據足以證明被告有何詐欺及登
    載不實之犯行，公訴人認此與前開論罪科刑部分為裁判上一
    罪關係，即不另為無罪之諭知。
據上論斷，應依刑事訴訟法第369條第1項前段、第364條、第299
條第1項前段、第300條，貪污治罪條例第6條第1項第4款、第12
條第1項、第17條；刑法第2條第1項前段、第11條前段、第59條
、第37條第2項、第74條第1款，判決如主文。
本案經檢察官李良忠到庭執行職務。
中　　華　　民　　國　　94　　年　　3 　　月　　30　　日
　　　　　　　　　刑事第六庭審判長法　官  許國宏
      　　　　　　　　　　　　    法　官　林銓正
　　       　 　　　　　　　　　　法　官　洪光燦
以上正本證明與原本無異。
如不服本判決，應於收受送達後10日內向本院提出上訴書狀，其
未敘述上訴之理由者並得於提起上訴後10日內向本院補提理由書
（均須按他造當事人之人數附繕本）。
                                  書記官　陳玉嬋
中　　華　　民　　國　　94　　年　　4 　　月　　1 　　日
附錄：本案論罪科刑法條全文
貪污治罪條例第6條第1項第4款：
有下列行為之一者，處五年以上有期徒刑，得併科新台幣三千萬
元以下罰金：
四  對於主管或監督之事務，直接或間接圖私人不法之利益者。
